Jose Marroquín

Ingeniero Informático

Titulado en ingeniería informática con tres años de experiencia laboral en el manejo de base de datos, desarrollo de automatizaciones, reporting y funciones de business intelligence para empresas dentro de los sectores educativos, farmacéuticos y financieros.



jemarroquin@pucp.edu.pe

941-151-973

Cercado de Lima, Lima, Perú

jooseeduu S

EDUCACIÓN

INGENIERÍA INFORMÁTICA

Pontificia Universidad Católica de Perú (PUCP) 🗷

EXPERIENCIA LABORAL

Analista de Base de Datos & Reporting Exchange Criptomonedas - Bitinka & InkaPay &

11/2018 - Present

Principales Tareas Realizadas

- Manejo de SQL a nivel avanzado, el mismo fue utilizado para la creación y automatización de reportes.
- Implantación de herramientas de monitoreo de servicios.
- Creación de reportes automáticos utilizando Excel VBA y Power BI.
- Creación de Stored Procedures, Triggers, Events y Queries en SQL.
- Desarrollo de Tunning y Replicación en Base de Datos.

Contact: Gerardo Dávila - gdavila@bitinka.com — 989166938

Business Intelligence

Takeda Pharmaceuticals International

09/2017 - 09/2018

Perú - Ecuador

Perú

Perú

Principales Tareas Realizadas

- Integración de la información de los distribuidores Quimica Suiza y Fármacos del Norte (PERÚ) y Leterago (ECUADOR) para la generación de reportes utilizando SQL Server, Analysis Services (SSAS) y Reporting Services (SSRS)
- Generación automática de reportes utilizando Excel (Gráficas -Fórmulas Avanzadas - Macros - Tablas Dinámicas - VBA).
- Generación de reportes y tableros de control (dashboards) de ventas. clientes e inventarios con información proveniente de Perú y Ecuador.
- Manejo y administración de la información de los representantes médicos (SFE) y sales administrator para los países de Perú y Ecuador. Herramienta utilizada: Sales Force.
- Manejo de la información farmacéutica proveniente de los sistemas IQVIA (ex IMS) y Close Up para prescripciones.

Contact: Javier Díaz – javier.diaz-oliveros@takeda.com - 987656660

Área de Infraestructura y Seguridad Pontificia Universidad Católica del Perú 🗷

08/2015 - 05/2017

Principales Tareas Realizadas

- Modelamiento de procesos y base de datos utilizando BPMN e
- Respaldo de la base de datos en MySQL y Windows Server.
- Gestión de la documentación, requerimientos y servicios de los clientes del departamento bajo estándares de ITIL v3.
- Soporte técnico sobre la aplicación HYPERION BI y seguimiento de los SLA's y KPI's del área.

Contact: Julio Idrogo Rojas – jidrogor@pucp.pe - 958083538

CONOCIMIENTOS

SQL Avanzado **SQL Server** SSAS MySQL **AWS** Excel Experto Macros Machine Learning Power BI **KPI - Indicadores** Presentaciones de Alto Impacto Automatización de procesos

PROYECTOS E INVESTIGACIONES

ABCmovil (02/2017 - Present)

- Líder del proyecto dirigido a la automatización de procesos y análisis de datos de la información de establecimientos del tipo RETAIL - GASTRONÓMICOS.
- Proyecto desarrollado utilizando las siguientes tecnologías: C#, Java, PHP, Android, SQL y POWER BI.
- Proyecto actualmente respaldado por el área de innovación de la Universidad del Pacífico.

TESIS - TITULACIÓN (09/2018 – 11/2018) 🗹

- Desarrollo e implantación de un sistema para el manejo de la documentación del departamento de tecnologías del información de la Pontificia Universidad Católica del Perú.

CERTIFICADOS

SQL para administración de Bases de Datos (01/2019 – Present) 🗗

Certificado por concluir exitosamente el curso virtual de especialización y sus evaluaciones en la plataforma educativa Udemy.

ITIL - EXIN - Service Management - AXELOS (2016 – Present) 🗹 Certificación Internacional que acredita la capacidad de diseñar, producir y mejorar servicios para apoyar a las distintas áreas de la organización.

IDIOMAS

Inglés Español

HABILIDADES

Trabajo en Equipo Autodidacta Analítico Comprometido Actitudes de Liderazgo Proactivo